# 研发支出 - 费用化支出

提问人：wx_61079755c565 时间：2021-08-02 14:59:00
请教陈版主，是否有现行法规或者准则作为依据，要求企业需将研究开发结算的费用化支出在”研发支出-费用化支出“这个科目核算？

回答人：chenyiwei
根据《关于修订印发 2019 年度一般企业财务报表格式的通知》（财会[2019]6号）：
“研发费用”项目，反映企业进行研究与开发过程中发生的费用化支出，以及计入管理费用的自行开发无形资产的摊销。该项目应根据”管理费用”科目下的”研究费用”明细科目的发生额，以及”管理费用”科目下的”无形资产摊销”明细科目的发生额分析填列。
另外根据《企业会计准则—应用指南》附录”会计科目和主要账务处理“中对”5301 研发支出“科目的使用说明：
5301 研发支出
一、本科目核算企业进行研究与开发无形资产过程中发生的各项支出。
二、本科目可按研究开发项目，分别”费用化支出”、“资本化支出”进行明细核算。
三、研发支出的主要账务处理。
（一）企业自行开发无形资产发生的研发支出，不满足资本化条件的，借记本科目（费用化支出），满足资本化条件的，借记本科目（资本化支出），贷记”原材料”、“银行存款”、“应付职工薪酬”等科目。
（二）研究开发项目达到预定用途形成无形资产的，应按本科目（资本化支出）的余额，借记”无形资产”科目，贷记本科目（资本化支出）。
期（月）末，应将本科目归集的费用化支出金额转入”管理费用”科目，借记”管理费用”科目，贷记本科目（费用化支出）。
四、本科目期末借方余额，反映企业正在进行无形资产研究开发项目满足资本化条件的支出。